【裁判字號】    97,上訴,4759
【裁判日期】    980330
【裁判案由】    擄人勒贖等
【裁判全文】
臺灣高等法院刑事判決                97年度上訴字第4759號
上  訴  人
即  自訴人  甲○○
被      告  丁○○
            丙○○
            戊○○
            乙○○
上列上訴人因擄人勒贖案件，不服臺灣臺北地方法院96年度自字
第67號，中華民國97年6月11日第一審判決，提起上訴，本院判
決如下：
    主  文
上訴駁回。
    理  由
一、按提起第二審之上訴，其上訴書狀應敘述具體理由，為第二
    審上訴必備之程式。此觀民國96年7月4日修正公布刑事訴訟
    法第361條第2項之規定甚明。倘上訴理由之敘述未合乎具體
    之要求者，其上訴即屬同法第367條前段所定「上訴不合法
    律上之程式」，第二審法院應依同法第372條前段之規定，
    以判決駁回之。至其理由之具體與否，屬第二審法院審查範
    圍，不在第一審法院命補正之列，上訴書狀如已敘述理由，
    無論其具體與否，即無待其補提理由書或命補正之問題。此
    與上訴書狀全未敘述上訴理由者，第一審法院依刑事訴訟法
    第三百六十一條第三項之規定，應定期間先命補正之情形，
    尚屬有別。又第二審上訴之目的，既在於請求撤銷、變更原
    判決，則所謂「具體理由」，自應就原判決如何足以撤銷、
    如何應予變更之「事實上」或「法律上」之具體根據，本於
    確實之訴訟資料暨原因事實之所出，逐一敘述、記載，必已
    具體指出原判決事實認定所依憑之證據有如何之錯誤（例如
    原判決所採納之證據如何不具證據能力，所為證明力之判斷
    如何違背經驗、論理法則等），法律之適用（尤其實體法）
    有如何違誤之處，而足以動搖原判決使之成為不當或違法而
    得改判之事由；必要時並應提出有利於己之事證，期使第二
    審法院採納，俾為有利於上訴人之認定，始屬合法。上訴理
    由之敘述，應先合乎具體之要求，始有所敘述可取與否之實
    體審理與判斷之問題。是上訴人之上訴書狀雖敘述上訴理由
    ，但僅泛言原判決認定事實錯誤、違背法令、量刑失之過重
    或輕縱等情詞，而未依上揭意旨指出具體事由，或形式上雖
    已指出具體事由，然該等事由縱使屬實，亦不足以認為原判
    決有何不當或違法（例如所指摘訴訟程序之瑕疵，將因第二
    審重新審理而補正），或其所陳之事由，與訴訟資料所載不
    相適合，或所指摘原判決之「不當」或「違法」根本不存在
    者，均應認其實質上並未符合具體之要件，庶符節制濫行上
    訴之立法意旨。
二、本件上訴人即自訴人甲○○不服原審判決而提起上訴，上訴
    理由略謂: (一)被告丁○○（原名：張漢濱）、丙○○、戊○○、乙○○（原名：李淑賢）等人基於犯意之聯絡，以殺人
    之主觀故意，於84年9月16日下午4時許，在苗栗市○○路45
    號，由被告張漢濱、丙○○、戊○○、李淑賢、「胖子」，
    毆打自訴人甲○○成傷。自訴人全身是血、腦震盪，有血衣
    、血褲及醫院診斷書為憑，檢察官未何不交付審判。(二)就侵
    佔罪部份: 原審已查出亞太新聞社出資人即自訴人，自訴人
    與被告李豪無任何款項往來。李豪等三人係竊盜、侵占自訴
    人之空白支票花用。(三)就被告丁○○、丙○○、乙○○、戊○○誣告自訴人傷害部份，被告等人之證詞南轅北轍。且上
    訴人之女已於警局證述自訴人係「還手」毆打被告，可見先
    出手者為被告等人，否則如真被自訴人打傷，豈有極輕微之
    擦傷可言。(四)被告丁○○於上訴人照片上畫「奠」、「死」
    等行為，被告有殺人之犯意。本案件案發於民國77年，於民
    國83年提起自訴（83年度自字第1231號）。上訴人事業全毀
    ，皆源於這批歹徒。且檢察官濫權起訴百般故意，包庇歹徒
    ，因而造成自訴人家破人亡，為此爰提起上訴云云。
三、經查，就上訴人自訴被告丁○○、丙○○、乙○○、戊○○
    傷害、擄人勒贖之事實，原審以該事實業經檢察官為不起訴
    處分確定，復無新事實、新證據及刑事訴訟法第420條第1項
    第1款、第2款、第4款及第5款之得為再審之原因，不符刑事
    訴訟法第260條之規定，認上訴人提起自訴不合，而駁回上
    訴人之自訴，業於判決理由內詳述其理由 (見原審判決書第
    2頁)，所為論斷，於法尚無不合。至於上訴理由(二)至(四)部分
    ，原審法院已另以裁定駁回其自訴。而上訴意旨，未具體指
    明原判決前開認事或用法有何不當或違法情形；經此，應認
    上訴人之上訴實質上未符合理由應具體之要件。依上說明，
    其上訴為不合法律上之程式，應予駁回。並不經言詞辯論為
    之。
四、據上論斷，應依刑事訴訟法第367條前段、第372條，判決如
    主文。
中    華    民    國    98    年    3     月    30    日
            刑事第二十二庭審判長法  官  何菁莪
                                法  官  李麗珠
                                法  官  洪于智
以上正本證明與原本無異。
如不服本判決，應於收受送達後10日內向本院提出上訴書狀，其
未敘述上訴之理由者並得於提起上訴後10日內向本院補提理由書
（均須按他造當事人之人數附繕本）「切勿逕送上級法院」。
                                書記官  強梅芳
中    華    民    國    98    年    4     月    2     日


司法院資訊處製作；財團法人民間司法改革基金會備份。
